臺灣嘉義地方法院民事判決
110年度嘉簡字第68號
原      告  台灣電力股份有限公司嘉義區營業處

法定代理人  謝義隆  
訴訟代理人  林宥辰  
            陳姿伊  
被      告  劉東益即宏益企業社


上列當事人間請求給付電費事件，於民國110年3月8日言詞辯論
終結，本院判決如下：
    主  文
被告應給付原告新臺幣（下同）435,435元，及自民國110年1月1
9日起到清償日止，按年息百分之5計算的利息。
訴訟費用4,740元由被告負擔。
本判決可以假執行。
    事  實  及  理  由
一、被告經合法通知，沒有於言詞辯論期日到場，也沒有民事訴
    訟法第386 條所列各款情形，本院依照原告的聲請，在只有
    原告一方到場辯論的情形下做成判決。
二、原告起訴主張：被告是原告的用電戶，申請嘉義縣○○鄉○○村
    ○○0號處用電（電號00-00-0000-00-0），積欠從民國109年7
    月到11月間的電費共435,435元，多次催討，均置之不理，
    因此提起本件訴訟等語。並聲明：如主文第1項所示。
三、被告沒有於言詞辯論期日到場，也沒有提出書狀作何聲明或
    陳述。
四、得心證之理由：　
(一)按當事人對於他造主張之事實，於言詞辯論時不爭執者，視
    同自認；當事人對於他造主張之事實，已於相當時期受合法
    之通知，而於言詞辯論期日不到場，亦未提出準備書狀爭執
    者，準用第1項之規定，民事訴訟法第280條第1項、第3項分
    別定有明文，且依同法第436條第2項規定，於簡易訴訟程序
    仍適用之。
(二)本件原告主張的事實，已經提出109年7月到11月的繳費憑證
    、商業登記抄本為證，而且本件起訴狀繕本已經合法送達給
    被告，被告沒有在言詞辯論期日到場或提出書狀為爭執，依
    照前開規定，視同自認原告的主張。因此，原告的前述主張
    ，應該可以相信是實在的。
(三)因此，原告請求被告給付435,435元，及自起訴狀繕本送達
    的隔日即110年1月19日（見本院卷第31到33頁送達證書）起
    到清償日止，按年息百分之5計算的利息，為有理由，應予
    准許。
五、本件是就民事訴訟法第427條規定適用簡易程序所為被告敗
    訴的判決，依同法第389條第1項第3款規定，應依職權宣告
    假執行。
六、訴訟費用負擔之依據：依民事訴訟法第78條規定，本件訴訟
    費用額為第一審裁判費4,740元，應由被告負擔。
中　　華　　民　　國　　110 　年　　3 　　月　　22　　日
                  臺灣嘉義地方法院嘉義簡易庭
                                  法　官　吳芙蓉
以上正本係照原本作成。
如對本判決上訴，須於判決送達後20日內向本庭（嘉義市文化路
308之1號）提出上訴狀（均須按他造當事人之人數附繕本）。
中　　華　　民　　國　　110 　年　　3 　　月　　22　　日
                                  書記官  葉芳如